【裁判字號】    99,上訴,2205
【裁判日期】    991117
【裁判案由】    違反毒品危害防制條例
【裁判全文】
臺灣高等法院臺中分院刑事判決        99年度上訴字第2205號
上  訴  人
即  被  告  甲○○
上列上訴人即被告因違反毒品危害防制條例案件，不服臺灣臺中
地方法院99年度訴字第1390號中華民國99年10月12日第一審判決
（起訴案號：臺灣臺中地方法院檢察署99年度毒偵字第970、117
0號），提起上訴，本院判決如下：
    主  文
上訴駁回。
    理  由
一、按依刑事訴訟法第350條、第361條、第362條、第367條規定
    ，不服地方法院之第一審判決而上訴者，須提出上訴書狀，
    並應敘述具體理由，為上訴必備之程式；其所提出之書狀未
    敘述上訴理由，或僅曾以言詞陳述上訴理由者，均應於上訴
    期間屆滿後20日內補提理由書於第一審法院。第一審法院經
    形式審查，認逾期未補提上訴理由者，應定期間先命補正；
    逾期未補正者，為上訴不合法律上之程式，應以裁定駁回。
    倘已提出上訴理由，但所提非屬具體理由者，或已上訴但未
    提上訴理由，經審判長定期間補正仍未補正者，則應由第二
    審法院以上訴不合法律上之程式，判決駁回。而所謂具體理
    由，必係依據卷內既有訴訟資料或提出新事證，指摘或表明
    第一審判決有何採證認事、用法或量刑等足以影響判決本旨
    之不當或違法，而構成應予撤銷之具體事由，始克當之（例
    如：依憑證據法則具體指出所採證據何以不具證據能力，或
    依憑卷證資料，明確指出所為證據證明力之判斷如何違背經
    驗、論理法則）；倘僅泛言原判決認定事實錯誤、違背法令
    、量刑失之過重或輕縱，而未依上揭意旨指出具體事由，或
    形式上雖已指出具體事由，然該事由縱使屬實，亦不足以認
    為原判決有何不當或違法者（例如：對不具有調查必要性之
    證據，法院未依聲請調查亦未說明理由，或援用證據不當，
    但除去該證據仍應為同一事實之認定），皆難謂係具體理由
    ，俾與第二審上訴制度旨在請求第二審法院撤銷、變更第一
    審不當或違法之判決，以實現個案救濟之立法目的相契合，
    並節制濫行上訴（最高法院97年度台上字第892號刑事判決
    意旨參照）。
二、本件上訴人即被告甲○○（下稱被告）於民國99年10月27日
    向原審法院提出上訴書狀，核其記載之上訴理由略為：被告
    因不服原審判決過重，有損被告之權利，特於法定期間內提
    起上訴等語。
三、本院查：
  (一)被告甲○○因不服上開臺灣臺中地方法院之第一審判決，而
    於前述時間具狀敘明理由向原審法院提起上訴，則依刑事訴
    訟法第361條第2項之規定、該條項立法修正理由及上揭最高
    法院判決意旨，被告倘已提出上訴理由，但所提非屬具體理
    由者，即應由第二審法院以上訴不合法律上之程式，以判決
    駁回之；且上訴理由之具體與否係屬第二審法院審查範圍，
    不在命補正之列（參見法院辦理刑事訴訟案件應行注意事項
    第162點）。
  (二)又原判決認定被告曾因施用毒品案件，經送觀察、勒戒執行
    完畢釋放後，又於5年內分別再犯本件施用第一級毒品、第
    二級毒品等罪，均為累犯，但所犯如該判決犯罪事實欄一之
    (一)部分，符合刑法第62條規定自首之要件，應減輕其刑，業
    已敘明係依卷附之委託檢驗尿液代號與真實姓名對照表認證
    單、台中縣警察局霧峰分局尿液真實姓名對照表各1件、詮
    昕科技股份有限公司濫用藥物尿液檢驗報告書2紙、扣案之
    第一級毒品海洛因1包、行政院衛生署草屯療養院鑑驗書、
    台中縣警察局霧峰分局搜索扣押筆錄、扣押物品目錄表、刑
    案現場測繪圖、臺灣高等法院被告前案紀錄表、彰化縣警察
    局彰化分局99年3月1日彰警分偵字第00990006699號刑事案
    件報告書、該分局莿桐派出所99年1月20日警詢筆錄等各1份
    ，及被告所為經查證屬實之自白等證據資料為憑。遂適用毒
    品危害防制條例第10條第1項、第2項、第18條第1項前段、
    刑法第11條前段、第47條第1項、第62條前段、第51條第5款
    等規定，審酌被告前有多次施用毒品之前案紀錄，又犯本件
    施用毒品之數罪，意志不堅，所為足致精神障礙、性格異常
    ，甚至造成生命危險，戕害一己之身體健康，然坦承犯行，
    及考量公訴人等一切情狀後，分別量處被告如其主文欄所示
    之刑，應執行有期徒刑1年6月，及宣告將扣案之海洛因1包
    沒收銷燬之。核其判決之採證認事及用法，合於一般經驗法
    則、論理法則及證據法則，所為量刑亦屬妥適，並未違反罪
    刑相當原則、比例原則及平等原則，先予敘明。
  (三)被告雖上訴指稱原審判決過重，有損其權利云云。惟原審法
    院有關量刑部分職權之行使，已依刑法第57條所定，就案內
    可考對被告有利、不利之一切情狀予以斟酌，尚無不妥，業
    見前述。此外，被告即未再指摘原判決有何其他違法或不當
    。故核其上訴意旨，無非單純表達個人對法院量刑之期盼，
    請求改判較輕之刑而已。是被告前揭上訴理由，實未本於案
    內具體之卷證資料，或提出其他新事證，以指摘或表明第一
    審判決有何採證認事、用法或量刑等足以影響判決本旨之不
    當或違法，而可構成應予撤銷之具體事由，容非前開說明上
    訴書狀所應敘述之具體理由。
四、綜上所述，被告之上訴理由既非前開說明所謂之具體理由，
    則揆諸前揭最高法院判決之意旨，及依「程序優先於實體」
    之刑事訴訟法原則，本件上訴即不合法定上訴程式，而應予
    駁回，並不經言詞辯論為之。
據上論斷，應依刑事訴訟法第367條前段、第372條，判決如主文
。
中    華    民    國    99    年    11    月    17    日
            刑事第九庭  審判長法  官  江  德  千
                              法  官  陳  宏  卿
                              法  官  莊  深  淵
以上正本證明與原本無異。
施用第一級毒品部分，得上訴。
施用第二級毒品部分，不得上訴。
如不服本判決應於收受送達後十日內向本院提出上訴書狀，其未
敘述上訴之理由者，並得於提起上訴後十日內向本院補提理由書
（均須按他造當事人之人數附繕本）「切勿逕送上級法院」。
                              書記官  陳  振  海
中    華    民    國    99    年    11    月    17    日

司法院資訊處製作；財團法人民間司法改革基金會備份。
